【裁判字號】    95,易緝,158
【裁判日期】    950831
【裁判案由】    毒品危害防制條例
【裁判全文】
臺灣高雄地方法院刑事判決             95年度易緝字第158號
公  訴  人  臺灣高雄地方法院檢察署檢察官
被      告  甲○○
上列被告因毒品危害防制條例案件，經檢察官提起公訴（94年度
毒偵字第2454號）及移送併案審理部分（台灣台南地方法院檢察
署94年度毒偵字第684 號），被告於本院準備程序進行中，就被
訴及併案事實為有罪之陳述，經本院告知簡式審判程序意旨，並
聽取公訴人及被告之意見後，合議庭裁定由受命法官獨任進行簡
式審判程序審理，本院判決如下：
    主  文
甲○○施用第二級毒品，累犯，處有期徒刑陸月，如易科罰金，
以銀元參佰元新台幣玖佰元折算壹日。扣案之甲基安非他命伍包
（含包裝袋重，驗前合計毛重貳拾伍點參公克，驗後毛重貳拾伍
點貳公克）、壹包（含包裝袋重，驗前毛重貳點參公克，驗後毛
重貳點貳公克）、殘留甲基安非他命之吸食器壹組、吸管貳支及
棉花棒塑膠盒壹個，均沒收銷燬之；吸食器壹組，沒收。
    事  實
一、甲○○前於民國85年間，因偽造有價證券案，經本院以85年
    度訴字第2098號判處有期徒刑3 年6 月確定，復於86年間，
    因違反藥事法案，經臺灣嘉義地方法院以86年度訴緝字第28
    號判處有期徒刑6 月確定，2 罪法院定應執行有期徒刑3 年
    10月，於88年1 月8 日縮短刑期假釋出監，嗣因施用毒品案
    ，經撤銷前開假釋，於89年11月30日入監執行殘刑2 年5 月
    ，於92年8 月1 日縮刑期滿執行完畢。又其前因施用毒品案
    件，經本院以88年毒聲字第7365號裁定令入戒治處所施以強
    制戒治，後以89年度毒聲字第1871號裁定停止戒治交付保護
    管束，於89年10月6 日強制戒治期滿，經檢察官於89年10月
    19日，以89年度戒毒偵字第1120號案件為不起訴處分確定，
    復因施用第二級毒品甲基安非他命案件，經檢察官提起公訴
    及聲請強制戒治，經本院90年度毒聲字第43號裁定施以強制
    戒治，於90年11月6 日停止戒治付保護管束，並於91年1 月
    30日保護管束期滿未經撤銷，而視為強制戒治執行完畢，詎
    其不思悔改，於強制戒治執行完畢釋放後5 年內之94年3 月
    6 日起至94年3 月19日止，以平均每3 日至4 日施用1 次之
    頻率，在車牌號碼OL－7722號自用小客車內，以將甲基安非
    他命置入玻璃球內點火燒烤以吸取甲基安非他命產生之煙霧
    方式施用第二級毒品甲基安非他命多次，為警先於94年3 月
    6 日5 時15分許，在臺南市○區○○路2 段60 1號前所查獲
    ，並自其駕駛之車牌號碼ZR─8142號自小客車內扣得甲基安
    非他命1 包（含包裝袋重、驗後毛重2.2 公克）及殘留甲基
    安非他命吸食器1 組；復於94年3 月19日17時30分許，在高
    雄市三民區○○○ 路300 號前，其使用之OL－7722號自用小
    客車內查獲其持有之甲基安非他命5 包（含包裝袋重、驗後
    合計毛重25.2公克）、殘留甲基安非他命之吸管2 支、棉花
    棒塑膠盒1 個及其所有供施用毒品所用之吸食器1 組。
二、案經高雄市政府警察局鹽埕分局移送台灣高雄地方法院檢察
    署檢察官偵查起訴及台灣台南地方法院檢察署併案審理。
    理  由
壹、程序方面：
一、按除被告所犯為死刑、無期徒刑、最輕本刑為3 年以上有期
    徒刑之罪或高等法院管轄第一審案件者外，於法院行準備程
    序進行中，被告先就被訴事實為有罪之陳述時，審判長得告
    知被告簡式審判程序之旨，並聽取當事人、代理人、辯護人
    及輔佐人之意見後，裁定進行簡式審判程序；且受命法官行
    準備程序，與法院或審判長有同一之權限；又簡式審判程序
    之證據調查，不受刑事訴訟法第159 條第1 項、第161 條之
    2 、第161 條之3 、第163 條之1 及第164 條至第170 條規
    定之限制，刑事訴訟法第273 條之1 第1 項、第279 條第 2
    項前段、第273 條之2 分別定有明文。
貳、實體方面：
一、訊據被告對於上揭犯罪事實均坦承不諱，本院復審酌：
  (一)被告前因施用毒品案件，經本院以88年毒聲字第7365號裁定
    令入戒治處所施以強制戒治，後以89年度毒聲字第1871號裁
    定停止戒治交付保護管束，於89年10月6 日強制戒治期滿，
    經檢察官於89年10月19日，以89年度戒毒偵字第1120號案件
    為不起訴處分確定，復因施用第二級毒品甲基安非他命案件
    ，經檢察官提起公訴及聲請強制戒治，經本院90年度毒聲字
    第43號裁定施以強制戒治，於90年11月6 日停止戒治付保護
    管束，並於91年1 月30日保護管束期滿未經撤銷，而視為強
    制戒治執行完畢等情，此有前開不起訴處分書、台灣高等法
    院被告前案紀錄表、台灣高雄地方法院檢察署刑案資料查註
    紀錄表各1 份在卷可按。是被告於強制戒治執行完畢釋放後
    5 年內再犯本件施用毒品之罪甚明。
  (二)次查，經警將被告於94年3 月6 日及94年3 月19日遭查獲時
    所採集之尿液分別送驗結果，係呈甲基安非他命陽性反應，
    此有高雄市立凱旋醫院94年3 月28日00000000號濫用藥物尿
    液檢驗報告尿液檢驗成績書及姓名代碼對照表各1 紙（附於
    94年度毒偵字2454號卷第30-31 頁）及長榮大學確認報告（
    （附於台灣台南地方法院檢察署94年度毒偵字684 號卷第22
    頁）附卷可稽，又查：甲基安非他命經口服投與後，約百分
    之70於24小時內可自尿液中排出，而尿液內含甲基安非他命
    成分之檢出，與投與甲基安非他命的量、個人體質、檢驗儀
    器之精密度有關，通常採尿化驗是否呈陽性反應，應以投與
    後24小時內所採者為宜，此有行政院衛生署藥物食品檢驗局
    （80）藥檢壹字第4529號函可查。準此而論，被告為遭查獲
    之尿液經送驗結果，均係甲基安非他命陽性反應，顯見被告
    確有施用第二級毒品甲基安非他命之犯行甚明。
  (三)綜上所述，被告前曾犯施用毒品，經強制戒治執行完畢後之
    5 年內，再犯本件施用第二級毒品之罪，其事證明確，犯行
    洵堪認定。
二、核被告所為，係犯毒品危害防制條例第10條第2 項之施用第
    二級毒品罪。其持有之低度行為，為施用之高度行為所吸收
    ，不另論罪。又施用毒品之犯罪行為，本質上原具有反覆、
    延續實行之特徵，為眾所週知，且本案認明之被告各該施用
    第二級毒品甲基安非他命犯行間，乃係按每3 至4 天施用1
    次之頻率持續進行，未曾間斷，至地點則均在被告上開自小
    客車內，在時、空上，也確具密接關係，再者，此段期間中
    ，被告別無因施用毒品遭警查獲而中斷其犯行、犯意之情事
    ，則被告之各該施用第二級毒品甲基安非他命犯行間，顯係
    出於反覆、延續施用該種毒品之單一行為決意至明，從而在
    行為概念上，應評價認係包括一罪之集合犯，較符合社會通
    念，也較為合理；公訴意旨認被告各次施用毒品犯行間，乃
    係成立連續犯，容有誤會，應予指明。檢察官僅就被告於95
    年3 月19日施用第二級毒品甲基安非他命等行為起訴，惟其
    餘部分既與起訴部分有集合犯之實質上一罪關係，自為起訴
    效力所及，本院自應併予審究，附此敘明。被告前於85年間
    ，因偽造有價證券案，經本院以85年度訴字第2098號判處有
    期徒刑3 年6 月確定，復於86年間，因違反藥事法案，經臺
    灣嘉義地方法院以86年度訴緝字第28 號 判處有期徒刑6 月
    確定，2 罪法院定應執行有期徒刑3 年10月，於88年1 月8
    日縮短刑期假釋出監，嗣因施用毒品案，經撤銷前開假釋，
    於89年11月30日入監執行殘刑2 年5 月，於92年8 月1 日縮
    刑期滿執行完畢，有臺灣高等法院被告前案紀錄表1 份在卷
    可參，其於5 年之內故意再犯本件有期徒刑以上之罪，不論
    依修正前之刑法第47條，或修正後之刑法第47條第1 項之規
    定，均構成累犯，對被告而言並無有利或不利之情形，自不
    生新舊法比較之問題，應逕依修正前之刑法第47條，論以累
    犯，並加重其刑。爰審酌被告前有施用毒品之不良素行，歷
    經強制戒治程序及判刑後，仍未能徹底戒絕毒品，且屢經查
    獲，隨即再犯，顯見意志不堅，且有失政府制定毒品危害防
    制條例之立法美意，本不宜寬貸，惟念其施用毒品乃自戕一
    己之身體健康，尚未害及他人，且犯後終知能坦承犯行等一
    切情狀，量處如主文所示之刑，又被告於行為時之刑法第41
    條第1 項前段規定：「犯最重本刑為5 年以下有期徒刑以下
    之刑之罪，而受6 個月以下有期徒刑或拘役之宣告，因身體
    、教育、職業、家庭之關係或其他正當事由，執行顯有困難
    者，得以1 元以上3 元以下折算1 日，易科罰金。」又被告
    行為時之易科罰金折算標準，依修正前罰金罰鍰提高標準條
    例第2 條前段（現已刪除）規定，就其原定數額提高為100
    倍折算1 日，則被告行為時之易科罰金折算標準，應以銀元
    300 元折算1 日，經折算為新臺幣後，應以新臺幣900 元折
    算為1 日。惟95年7 月1 日修正公布施行之刑法第41條第1
    項前段則規定：「犯最重本刑為5 年以下有期徒刑以下之刑
    之罪，而受6 個月以下有期徒刑或拘役之宣告者，得以新臺
    幣1000元、2000元或3000元折算1 日，易科罰金。」比較修
    正前後之易科罰金折算標準，以上開修正公布施行前之規定
    ，較有利於被告，應依刑法第2 條第1 項前段，適用修正前
    刑法第41條第1 項前段規定，定其易科罰金之折算標準，附
    此敘明。
三、又查獲扣案之甲基安非他命5 包（含包裝袋重、驗後合計毛
    重25.2公克）及1 包（含包裝袋重、驗後毛重2.2 公克），
    經送驗後確為第二級毒品甲基安非他命無訛，且包裝袋因殘
    留甲基安非他命殘渣，該殘渣已無從與包裝袋剝離，及查扣
    之吸食器1 組、吸管2 支及棉花棒塑膠盒1 個，經本院送驗
    後有亦甲基安非他命陽性反應，有高雄醫學大學附設中和紀
    念醫院94年6 月28日報告編號0000-000號（附於94年度毒偵
    字2454號卷第36頁）、94年8 月23日報告編號0000-000號、
    0000-000、0000-000、0000-000、0000-000檢驗報告共5 份
    （見本院卷第33-34 、37-39 頁）在卷可佐，該吸食器、吸
    管及棉化棒塑膠盒上顯殘留有毒品甲基安非他命成分且難以
    析離，均應依毒品危害防制條例第18條第1 項前段規定，併
    予宣告沒收銷燬。至扣案之吸食器1 組，係被告所有，供被
    告施用甲基安非他命所用之物，亦經被告供承在卷（見本院
    95年度易緝158 號卷第53頁），應依刑法第38條第1 項第2
    款宣告沒收之。
據上論斷，應依刑事訴訟法第273 條之1 第1 項、第299 條第1
項前段，毒品危害防制條例第10條第2 項、第18條第1 項前段，
刑法第2 條第1 項、第11條、修正前刑法（下同）第47條、第41
條第1 項前段，修正前罰金罰鍰提高標準條例第2 條，判決如主
文。
本案經檢察官劉慕珊到庭執行職務。
中    華    民    國    95    年    8     月    31    日
                         刑事第七庭  法  官  張茹棻
以上正本證明與原本無異。
如不服本判決，應於判決送達後10日內，向本院提出上訴狀。
中    華    民    國    95    年    8     月    31    日
                                     書記官  陳惠玲
附錄法條
毒品危害防制條例第10條
施用第一級毒品者，處6月以上5年以下有期徒刑。
施用第二級毒品者，處3年以下有期徒刑。


司法院資訊處製作；財團法人民間司法改革基金會備份。
